【裁判字號】    89,軍上,1
【裁判日期】    890417
【裁判案由】    逃亡
【裁判全文】
臺灣高等法院臺南分院刑事判決              八十九年度軍上字第一號    Ｃ
      上  訴  人
      即  被  告  甲  ○  ○
右上訴人因逃亡案件，不服國防部高等軍事法院高雄分院中華民國八十九年二月二十
二日判決（八十九年高判第十八號，起訴案號：國防部南部地方軍事法院檢察署八十
八年平偵字一一四號），提起上訴，本院判決如左：
      主      文
上訴駁回。
      理      由
一、按軍事審判法第一百八十一條第五項規定，被告不服高等軍事法院宣告有期徒刑
    之上訴者，得以判決違背法令為理由，向高等法院提起上訴。是向高等法院提出
    上訴，應以原判決違背法令為理由，係屬法定要件。若上訴理由狀並未依據卷內
    訴訟資料，具體指摘原判決不適用法則或如何是用不當，或所指摘原判決違法情
    事，顯與法律規定得為向高等法院提出上訴之上訴理由之違法情形，不相適合時
    ，均應認為其上訴為違背法律上之程式，應予以駁回。
二、本件上訴人甲○○上訴意旨略稱：上訴人甲○○對於逃亡行為均坦承犯行，上訴
    之目的非欲於脫罪，但因患有下背肌膜炎，經醫官診定有外出就診之必要，平日
    均循正當程序領取轉診單請病假後，始離營就診。但於八十八年十一月一日依往
    常程序離營就醫，並準時歸營銷假，但卻因同單位之上兵黃登茂逾假歸營牽累，
    遭致連長張哲豪少校於上訴人八十八年十一月四日十八時至同年十一月七日二十
    一時應為上訴人輪休之日，因對上訴人存有成見報復，要求上訴人在營休假；另
    上訴人陳稱其所患之疾病經醫官診斷確有到外求醫之必要，且先前之假單均有准
    許，何以後來卻證稱上訴人所患疾病無外出就診必要，故而該張哲豪少校之強留
    上訴人在營休假之另一理由為擔心上訴人於休假時在外滋事，顯對上訴人存有成
    見之心；上訴人對於所為犯行已具悔意，僅懇請體察上訴人案情，予上訴人酌減
    刑期云云。
三、惟查：上訴人甲○○曾於八十年間犯施用毒品罪，經台灣台南地方法院判處有期
    徒刑三年六個月，執行至八十二年五月十三日假釋出獄，復於八十三年間再犯施
    用毒品罪，經同法院判處有期徒刑三年二月，並撤銷前罪假釋，自八十三年四月
    二十六日起，執行前罪殘刑一年三月五日及後罪宣告之有期徒刑三年二月，至八
    十四年十月十七日假釋出獄。服役後犯逃亡罪，經陸軍第八十六旅司令部判處有
    期徒刑一年，於八十六年六月十三日執行完畢後，移司法機關接續執行其前犯施
    用毒品罪，經假釋撤銷後之殘刑二年八月二十四日，至八十八年一月三十日假釋
    出獄（應於八十九年一月二十八日假釋期滿）。詎被告回役後仍不思悔改，於八
    十八年十一月七日欲請假外出看病，為該管分庫長張哲豪少校，以其平日同一理
    由請假次數過多，且病情並非嚴重，批示不准後，竟心生不滿，於當（七）日十
    二時三十分許，自台灣駐地不假翻越營區圍牆潛逃，後為警所緝。案經國防部南
    部地方軍事法院檢察署軍事檢察官偵結起訴（起訴案號：國防部南部地方軍事法
    院檢察署八十八年平偵字一一四號）。原判決乃依卷證資料認定上訴人不成立累
    犯，並依軍事審判法第一百九十八條第一項前段及陸海空軍刑法第九十三條第三
    款，撤銷國防部南部地方軍事法院八十八年和判字第０三八號判決，改判仍論處
    上訴人無故離役罪刑，已詳為記載其所憑之證據及認定之理由，從形式上觀察其
    認事用法並無違背法令之情形存在。上訴意旨就原判決已說明其採證認事得心證
    之理由，徒為事實上之爭執，復未依卷內訴訟資料就原判決有何不適法用法則或
    適用不當，為具體之指摘；又本件上訴人所犯無故離役罪之最高法定刑為三年以
    下有期徒刑，原判決審酌其犯罪情節，科處有期徒刑一年四月，核亦未逾法定刑
    之範圍，自難指有違誤，是本件難認為適法之第三審上訴理由至明，其上訴顯屬
    違背法律上之程式，應予駁回。
四、據上論斷，應依軍事審判法第一百七十九條，刑事訴訟法第三百九十五條前段，
    判決如主文。
中    華    民    國      八十九      年      四      月      十七      日
                                  臺灣高等法院臺南分院刑事第三庭
                                      審判長法官  黃    聰    明
                                            法官  楊    省    三
                                            法官  黃    三    哲
右正本證明與原本無異。
                                      法院書記官  陳    淑    貞
中    華    民    國      八十九      年      四      月      十八      日


司法院資訊處製作；財團法人民間司法改革基金會備份。
